285Edepot - Archives communales déposées d'Héricourt
Archives Départementales de la Haute-Saône
- ARCHIVES ANCIENNES
  - BIENS COMMUNAUX, EAUX ET FORETS, TRAVAUX PUBLICS, VOIRIE
    - TRAVAUX PUBLICS
      - Réparations au presbytère et à l'église: devis (1783-1784). Construction d'un seuil en pierre à la cure (1770). Mémoire sur les réparations de la sacristie et du chœur de l'église (1775, 1 plan de 1783). Réparations au clocher (1787). Un dessin de grille (1769). 2 plans du presbytère (1783). Procès concernant un prêt de 13000 livres par le directeur des salines de Saulnot pour payer les frais de construction de la sacristie et réparations à l'église et au presbytère (1787). Transaction entre les habitants d'Héricourt et ceux de Saint-Valbert pour le paiement des réparations à l'église, la cure et les écoles (1776), idem pour les frais d'entretien de l'église et de la cure (1780). Pompe à incendie: marché de fourniture et procès-verbal de visite (1772). Réparations à la maison d'école (1768). Ecole luthérienne: devis des réparations (1767). Logement du ministre luthérien, construction: devis et visite de réception des travaux (1784-1787, 4 plans). Vente de la "maison du Diacre" appartenant à la ville (1784)., 1767-1787; 285 Edepot 52; DD8
        PROCES-VERBAL; PLAN; MEMOIRE; DEVIS
        CONSTRUCTION; ECOLE; EDIFICE CULTUEL; PRESBYTERE; PROTESTANTISME
      - Refus du receveur de la seigneurie de payer la ville pour le rétablissement du four et de la grande fontaine (1762). Four, construction, location de terrain, réparations (1762-1787). Hôtel de ville, construction: devis (1768-1772), reconnaissance des travaux à faire à l'hôtel de ville, aux fontaines, aux pavés de l'église et acquisition de 2 pompes (1767). Empierrement du ruisseau et pavage d'une ruelle: marché (1775). Curage des ruisseaux (1769)., 285 Edepot 53; DD9
        DEVIS
        AMENAGEMENT DES EAUX; CONSTRUCTION; COURS D'EAU; EDIFICE CULTUEL; EQUIPEMENT COLLECTIF; FONTAINE; HOTEL DE VILLE
    - VOIRIE
      - Pavage de la Grande Rue: devis des réparations (1760-1789). Ponts, reconstruction, réparations (1760, 1763), réclamations de particuliers pour les dommages causés à leurs propriétés par le déplacement du grand pont (1782-1785). Pavage autour de la grande fontaine et de l’hôtel de ville (1775). Chemins communaux, réparations, abornement (1765-1787)., 285 Edepot 54; DD10
        FONTAINE; OUVRAGE D'ART; RESEAU ROUTIER
  - AFFAIRES MILITAIRES
    - Fourniture pour 4 hommes destinés à faire la chaîne (s.d.). Récit du siège d'Héricourt de 1588 (copie dactylographiée). Fortifications, requête des habitants et bourgeois, afin que les deniers du droit d'angal ne servent qu'aux réparations des murailles de la ville (1648). Logements des militaires (1686, 1769). Ordre pour la visite des chevaux (1717, 1780, 1788). Ordonnance du Roi concernant les déserteurs et vagabonds (1748, 1 placard imprimé). Levée des troupes provinciales (1783-1784)., 1588-1788; 285 Edepot 55; EE1
      ARMEE; FORTIFICATION; GUERRE; RECRUTEMENT MILITAIRE
  - POLICE, JUSTICE, PROCEDURES
    - Saisie d'une voiture de glands (1771). Création d'une patrouille (1789). Règlement et salaires des procureurs, greffiers, conseillers, commissaires, officiers, notaires, juges des seigneuries de Montbéliard (1 cahier incomplet, s.d.). Arrestation et emprisonnement d'un innocent (1760). Emprisonnement pour insultes aux officiers municipaux (1770). Avis d'un avocat au sujet d'un procès sur l'exercice de la police par les officiers municipaux ou par les juges des seigneurs (1771)., 1760-1789; 285 Edepot 56; FF1
      INCARCERATION; JUSTICE; POLICE
    - JUSTICE ET PROCEDURES
      - Sentence rendue par Henri de Neuchâtel en faveur des bourgeois et habitants d'Héricourt, lequel condamne les tenanciers de certains héritages appartenant à la bourgeoisie dudit Héricourt à contribuer avec lesdits bourgeois aux charges et impôts de ladite communauté d'Héricourt (28 octobre 1445, 1 parchemin, 1 copie judiciaire de 1580). Plaintes pour coups et insultes (1745). Attestations d'absence de procédures criminelles dans les justices de Jussey, Rosey, Amoncourt, Scey, Gesans, Flagy et Aubertans (1747-1748). Correspondance et assignation concernant différents procès (1761-1772, 1 parchemin). Pièces de procédure concernant le garde-forestier Grange et le sindic-receveur Perdriset (1770). Perquisition dans les maisons pour retrouver des carnets distraits des archives de la ville (1771). Procédure et arrestation pour coups et blessures (1782-1786). Dégâts causés dans les champs ensemencés de Vyans par des cavaliers dirigés par le fils du duc de Würtemberg (1789). Justice du bailliage de Vesoul. Condamnation de Jean-Jacques Belot, vagabond, accusé de vol par les maîtres-bourgeois d'Héricourt (1766-1767)., 1445-1789; 285 Edepot 57; FF2
        ARCHIVES; GARDE FORESTIER; JUSTICE
        NEUCHATEL (Henri de)
      - Tutelles, curatelles, inventaires pupillaires., 1720-1787; 285 Edepot 58; FF3
        TUTELLE JUDICIAIRE
      - Registre de la justice et prévôté du Châtelot tenus à Lougres., 1588-1590; 285 Edepot 59; FF4; 1 registre.
        JUSTICE
        Noms géographiques:
        CHATELOT (seigneurie); LOUGRES
      - Registre de la justice et prévôté du Châtelot tenus à Lougres., 1590-1596; 285 Edepot 60; FF5; 1 registre.
      - Registre de la justice et prévôté du Châtelot tenus à Lougres (1628-1634, 1646-1651)., 1628-1651; 285 Edepot 61; FF6; 1 registre.
      - Registre de justice et Prévôté du Châtelot tenus à Longevelle., 1573-1575; 285 Edepot 62; FF7; 1 registre.
        CHATELOT (seigneurie); LONGEVELLE
      - Registre de justice et Prévôté du Châtelot tenus à Longevelle., 1584-1588; 285 Edepot 63; FF8; 1 registre.
      - Registre de justice et Prévôté du Châtelot tenus à Longevelle., 1601-1604; 285 Edepot 64; FF9; 1 registre.
      - Registre de justice et Prévôté du Châtelot tenus à Longevelle., 1605-1611; 285 Edepot 65; FF10; 1 registre.
      - Registre de justice et Prévôté du Châtelot tenus à Longevelle., 1619-1627; 285 Edepot 66; FF11; 1 registre.
      - Justice du Châtelot, affaires civiles concernant les villages de Saint-Maurice, Blussans, Blussangeaux, Châtelot, Colombier, Beutal, Longevelle, Lougres (1734-1789). Visite et réception des ouvrages faits à l'église de Longevelle (1747). Enquêtes (1756-1783, 1 cahier)., 285 Edepot 67; FF12
        CONSTRUCTION; EDIFICE CULTUEL; JUSTICE
        BEUTAL; BLUSSANGEAUX; BLUSSANS; CHATELOT (seigneurie); COLOMBIER; LONGEVELLE; LOUGRES
      - Registre de justice du Châtelot, ancienne justice d'Héricourt., 1563-1584; 285 Edepot 68; FF13; 1 registre.
        CHATELOT (seigneurie)
      - Justice du Châtelot: causes fiscales., 1747-1775; 285 Edepot 69; FF14; 1 registre.
      - Justice du Châtelot: causes fiscales., 1775-1788; 285 Edepot 70; FF15; 1 registre.
      - Justice du Châtelot: causes civiles., 1721-1737; 285 Edepot 71; FF16; 1 registre.
      - Justice du Châtelot: causes civiles., 1752-1783; 285 Edepot 72; FF17; 1 registre.
      - Justice du Châtelot: registre des passeports., 1737-1744; 285 Edepot 73; FF18; 1 registre.
        PASSEPORT; REGISTRE
      - Registre de la justice et mairie d'Héricourt., 1584-1587; 285 Edepot 74; FF19; 1 registre.
      - Registre de la justice et mairie d'Héricourt., 1613-1620; 285 Edepot 75; FF20; 1 registre.
      - Registre de la justice et mairie d'Héricourt., 1620-1634; 285 Edepot 76; FF21; 1 registre.
      - Registre de la justice et mairie d'Héricourt (1643-1655, 1657-1668, 1675-1677)., 1643-1677; 285 Edepot 77; FF22; 9 cahiers.
      - Registre de la justice et prévôté d’Héricourt., 1611-1620; 285 Edepot 78; FF23; 1 registre.
      - Registre de la justice et prévôté d’Héricourt., 1628-1634; 285 Edepot 79; FF24; 1 registre.
      - Registre de la justice et prévôté d’Héricourt (1643-1651, 1663-1667, 1670-1673)., 1643-1673; 285 Edepot 80; FF25; 4 cahiers.
  - CULTE, INSTRUCTION PUBLIQUE, ASSISTANCE PUBLIQUE
    - CULTE LUTHERIEN
      - Baptêmes., 1588-1702; 285 Edepot 81; GG1; 1 registre.
        REGISTRE PAROISSIAL
        NAISSANCE; PROTESTANTISME
      - Baptêmes (1702-nov. 1792, avec quelques mentions marginales de décès, tables de 1702 à 1750)., 1702-1792; 285 Edepot 82; GG2; 1 registre.
      - Mariages (oct. 1611-avril 1685, nov. 1687-1790), sépultures (1619-oct. 1685, juin 1687-juillet 1758, un acte de 1742)., 1611-1792; 285 Edepot 83; GG3; 1 registre.
        DECES; MARIAGE
      - Sépultures., 1758-1793; 285 Edepot 84; GG4; 1 registre.
        DECES
      - Baptêmes, mariages, sépultures., 1791-1792; 285 Edepot 85; GG9; 1 registre.
        DECES; MARIAGE; NAISSANCE
      - Baptêmes et abjurations, mariages, sépultures., 1743-1756; 285 Edepot 88; GG7; 1 registre.
        CATHOLICISME; DECES; MARIAGE; NAISSANCE
      - Partage des dîmes entre la seigneurie et les cures (1686). Etat des revenus en grains des églises des seigneuries d'Héricourt et du Châtelot (1729-1732, 1774-1788). Transaction entre le curé et les habitants de Tavey concernant les corvées (1756). Bail à ferme, par les Bénédictins de Luxeuil, des revenus du prieuré de Saint-Valbert à Héricourt, unis à la mense conventuelle du monastère de Luxeuil (1785). Pièces diverses concernant les revenus ecclésiastiques (1718-1771). Carnets des revenus des cures (1752-1761, 1775-1779)., 1686-1788; 285 Edepot 90; GG10
        CATHOLICISME; MINISTRE DU CULTE; TEMPOREL ECCLESIASTIQUE
        CHATELOT (seigneurie); TAVEY
        Noms d'organismes:
        Abbaye de Luxeuil; Prieuré de Saint-Valbert d'Héricourt
    - CULTE CATHOLIQUE
      - Baptêmes et abjurations, mariages, sépultures., 1718-1791; 285 Edepot 86; GG5
      - Un acte de décès de 1743, baptêmes et abjurations (1718-nov. 1753), mariages (1718-sept. 1747), sépultures (1719-mars 1750)., 1718-1753; 285 Edepot 87; GG6; 1 registre.
      - Baptêmes, mariages, sépultures (1765-avril 1766)., 1765-1766; 285 Edepot 89; GG8; 1 registre.
      - Carnets des dîmes des cures., 1780-1788; 285 Edepot 91; GG11
        CATHOLICISME; TEMPOREL ECCLESIASTIQUE
      - Pièces de procédure avec le curé Briot, concernant les biens de la fabrique et la confrérie de Saint-Christophe (1728-1735). Comptes des revenus ecclésiastiques (1770-1783)., 1728-1783; 285 Edepot 92; GG12
        CATHOLICISME; FABRIQUE D'EGLISE; MINISTRE DU CULTE
      - Pièces de procédure entre la ville et la famille Perdriset, concernant les bancs à l'église., 1771-1779; 285 Edepot 93; GG13
        CATHOLICISME; EDIFICE CULTUEL; JUSTICE
    - INSTRUCTION ET ASSISTANCE PUBLIQUE
      - Pièces de procédure entre le curé Jobin de Montbéliard et la ville d'Héricourt pour le remboursement d'un prêt du curé, destiné à payer des cours de sage-femme. Assistance publique. Rente au profit des pauvres d'Héricourt (1746, 1 parchemin). Différend entre les officiers municipaux et le régent d'école catholique, concernant les frais de pension d'un enfant abandonné (1786)., 1746-1786; 285 Edepot 94; GG14
        AIDE SOCIALE A L'ENFANCE; ENSEIGNEMENT; INDIGENT; SAGE FEMME
  - AGRICULTURE, INDUSTRIE, COMMERCE
    - AGRICULTURE
      - Marché pour la fourniture du taureau banal (1764, 1771). Epizooties, dépenses dues au vétérinaire (1770). Etat du bétail (1775). Edit des regains (1784, 1 imprimé)., 1764-1784; 285 Edepot 95; HH1
        AGRICULTURE; BETAIL; MALADIE DES ANIMAUX; MEDECINE VETERINAIRE
    - INDUSTRIE
      - Lettres-patentes de Frédéric-Léopold, duc de Würtemberg, contenant les règles et statuts des métiers d'Héricourt (1647, 1 cahier parchemin). Lettre imprimée des commissaires nommés par les négociants de Besançon pour suivre le procès des acquits-à caution (1779). Pièces diverses concernant la fabrication d'étoffes dans la manufacture d'Héricourt (1759-1789). Pièces de procédure concernant l'établissement d'une nitrière sur un terrain communal du Chanois (1780-1781, 1 plan)., 1647-1789; 285 Edepot 96; HH2
        STATUT
        INDUSTRIE; MANUFACTURE
        CHANOIS (LE)
        WURTEMBERG (Frédéric Léopold)
    - COMMERCE
      - Requêtes pour le rétablissement de 2 foires (1659, 1701). Poursuites et condamnations pour travaux faits le jour de la Saint-Christophe, patron de la paroisse, rappel de l'édit de Nantes (1715). Requête du saulnier afin d'obtenir dédommagement suite à la dépréciation des monnaies (1589-1590). Requêtes concernant la distribution du sel (1629, 1672, 1757). Marché du sel (1765). Contrôle des poids et mesures (1600, 1699, 1771). Taxe du vin, visite des caves (1600-1781). Requête pour être autorisé à ouvrir un cabaret (1721). Obligation de faire moudre son grain au moulin d'Héricourt (1756-1785). Tableau du prix des grains (1774-1789). Cessation temporaire par la ville de Belfort de fournir du pain à celle d'Héricourt, circulation des grains et farines (1770-1771). Condamnation du boulanger qui vend des pains qui n'ont pas le poids voulu (1773-1774)., 1589-1789; 285 Edepot 97; HH3
        BOULANGERIE; COMMERCE; FISCALITE; JUSTICE; MANIFESTATION COMMERCIALE; MONNAIE; POIDS-ET-MESURES
      - Ordonnance sur le droit de boucherie (1752). Bail de la boucherie au sieur Veniger (1776). Bail de la boucherie de Blamont au sieur Weninger (1765-1776). Pièces de procédure entre les sieurs Weninger et Millier, bouchers, au sujet de l'exécution du bail de la boucherie (1778-1781). Idem entre le boucher Robert, de Saint-Valbert et les fermiers des revenus patrimoniaux, concernant l'abattage du bétail (1767-1768, 2 parchemins). Idem concernant le droit de boucherie du sieur Durhain qui proteste contre l'ancien boucher Veniquer, lequel procure de la viande aux particuliers (1783-1785)., 1752-1785; 285 Edepot 98; HH4
        BAIL COMMERCIAL
        BOUCHERIE; JUSTICE
  - DOCUMENTS DIVERS
    - Acte par lequel Hugnenin, dit la Noire, fils de Gaspard Alyon, de Brevilliers, laisse et vend à Girardin, dit le Franc, de Brevilliers, bourgeois d'Héricourt, tout ce qu'il a et peut avoir au finage dudit Brevilliers, à charge pour lui de payer ses redevances envers l'église de Montbéliard et celle de l'abbaye de Belchamp (15 mai 1470, 1 parchemin). Engagement par Marguerite Carmien, femme de Regnault d'Ormoy, d'Héricourt, à Jehan Carmien, son père, d'une oiche située à Héricourt (23 avril 1501, 1 parchemin, a. s.). Engagement par Jehan Mercier, bourgeois d'Héricourt, à Jehan Henricey, de Bussurel, de pièces de pré sises à Héricourt (17 février 1502, ancien style, 1 parchemin). Vente par Vuillemenot Vellefault, bourgeois d'Héricourt, à Huguenin Cabouhot, de Brevilliers, d'une oiche de 3 couppots de chenevay, sise à Héricourt au lieu-dit en Vergellot (8 février 1517, ancien style, 1 parchemin). Don par Guillaume Perrauldey, de Mandrevillars, à Perrin et Pierre Perrauldey, ses fils, de plusieurs biens situés à Mandrevillars (31 août 1517, 1 parchemin). Vente par Jehan Girardin, bourgeois d'Héricourt, à Jeannette, veuve de Girard Lhoste, d'Héricourt, d'un curtil sis à Héricourt, au lieu-dit en Vadans, contenant environ un quartier de chenevay (27 juillet 1529, 1 parchemin). Vente par Jehan Cuenin, d'Essert, seigneur à Valone, à Jehan Barbault, bourgeois d'Héricourt, d'un champ et d'un pré le joignant situés au finage d'Héricourt (8 mai 1595, 1 parchemin). Vente sur décret d'un verger, jardin et champ situés en la Crozotte, d'une maison proche les halles d'Héricourt, joignant celle de la ville, le tout acquis en vertu du décret rendu sur les biens de Jehan Chuete (12 mars 1610, 1 parchemin). Inventaires des papiers et titres de la ville (1789). Inventaire du matériel appartenant à la ville (s.d.)., 1470-1789; 285 Edepot 99; II1
      DONS-ET-LEGS
      Abbaye de Belchamp (Doubs)
    - Perquisition dans les maisons pour retrouver des carnets distraits des archives de la ville (1771). Inventaires des papiers et titres de la ville (1789). Inventaire du matériel appartenant à la ville (s.d.)., 1771-1789; 285 Edepot 100; II2
      INVENTAIRE
      ARCHIVES